【裁判字號】    96,訴,1751
【裁判日期】    970220
【裁判案由】    違反槍砲彈藥刀械管制條例
【裁判全文】
臺灣桃園地方法院刑事判決              96年度訴字第1751號
公  訴  人  臺灣桃園地方法院檢察署檢察官
被      告  甲○○
                      號
                    （另案於臺灣桃園看守所羈押中）
指定辯護人  本院公設辯護人  林銘宏
上列被告因違反槍砲彈藥刀械管制條例案件，經檢察官提起公訴
（96年度偵字第16284號），本院判決如下：
    主  文
甲○○未經許可，持有可發射子彈具有殺傷力之改造手槍，累犯
，處有期徒刑參年肆月，併科罰金新臺幣拾萬元，罰金如易服勞
役，以新臺幣壹仟元折算壹日。扣案仿FN廠1910型半自動手槍製
造之槍枝換裝土造金屬槍管而成之改造手槍（含彈匣壹個，槍枝
管制編號：0000000000號）壹枝，沒收之。
    事  實
一、甲○○前因施用毒品案件，先後經本院以94年度易字第1312
    號、95年度簡字第161 號各判處有期徒刑4 月、6 月確定，
    上揭2 罪接續執行，並於民國95年10月18日易科罰金執行完
    畢，又因詐欺案件，經本院以95年度桃簡字第1789號判處有
    期徒刑4 月確定，並於96年2 月9 日易科罰金執行完畢，詎
    仍不知悔改，明知可發射子彈具有殺傷力之改造手槍、有殺
    傷力之子彈均為槍砲彈藥刀械管制條例所管制之物品，未經
    許可，不得無故持有。竟基於非法持有具有殺傷力改造手槍
    、子彈之犯意，於96年5 月間某日，在桃園縣蘆竹鄉山腳村
    某間皇帝廟，以新臺幣（下同）25000 元之代價，向某真實
    姓名年籍不詳，綽號「阿松」之成年男子，購買可發射子彈
    具有殺傷力之仿FN廠1910型半自動手槍製造並換裝土造金屬
    槍管而成之改造手槍（含彈匣壹個，鑑定後槍枝管制編號：
    0000000000號）1 枝、具殺傷力之具直徑7.8 ±0.5mm 金屬
    彈頭之土造子彈5 顆（鑑定後用罄，均不具殺傷力）、不具
    殺傷力之土造子彈3 顆、金屬彈殼1 顆（其中2 顆子彈係「
    阿松」基於同前之販賣行為而附贈，並於3 日後請朋友轉交
    甲○○），旋即基於接續之犯意，無故持有上開槍枝、子彈
    ，並將上開槍枝及子彈7 顆藏放在桃園縣蘆竹鄉外社村活動
    中心旁水溝草叢中，而將子彈2 顆藏放於隨身背包內，嗣於
    96 年6月26日晚間8 時許，為警查獲，並扣得前述槍枝、子
    彈。
二、案經桃園縣政府警察局大園分局報請臺灣桃園地方法院檢察
    署檢察官偵查起訴。
    理  由
一、證據能力之判斷：
  (一)按被告之自白，非出於強暴、脅迫、利誘、詐欺、疲勞訊問
    、違法羈押或其他不正之方法，且與事實相符者，得為證據
    ，刑事訴訟法第156 條第1 項定有明文。被告甲○○並未抗
    辯其於警詢、檢察官偵查中及本院審理時之自白有非任意性
    之情形，本院亦查無明顯事證，有不正詢問之情，應認其自
    白具有任意性，且與事實相符（如下述）而有證據能力。
  (二)卷附搜索、扣押筆錄、扣押物品目錄表，經查並無不得作為
    證據之事由，依法自得作為證據。
  (三)內政部警政署刑事警察局96年7 月13日刑鑑字第0960099503
    號槍彈鑑定書，係該局依檢察機關概括授權執行鑑定職務所
    出具之書面鑑定報告；內政部警政署刑事警察局96年11月13
    日刑鑑字第0960168917號函覆鑑定結果，則係該局依本院囑
    託鑑定而出具之書面報告，依刑事訴訟法第208 條第1 項規
    定無須準用鑑定人具結之規定，且屬同法第159 條第1 項之
    法律另有規定之傳聞例外，自得作為證據。
  (四)扣案具殺傷力之改造槍枝1 枝（含彈匣1 個，槍枝管制編號
    ：0000000000號）、具殺傷力之子彈5 顆，並非供述證據，
    無傳聞法則之適用，與本案具有關聯性，且上開物證經司法
    警察合法取得，具有證據能力。
二、認定事實所憑之證據及理由：
    前開犯罪事實，業經被告甲○○於警詢、檢察官偵查及本院
    訊問、審理時坦承不諱（見96年度偵字第16284 號偵查卷第
    6 至8 頁、第31至33頁、第48至49頁、本院96年12月4 日準
    備程序筆錄、97年1 月30日審理筆錄），且有扣案具殺傷力
    之改造手槍1 枝、子彈5 顆可佐，復有槍彈照片附卷可證。
    又扣案之改造手槍1 枝、子彈5 顆，經送內政部警政署刑事
    警局鑑驗結果認：送鑑改造手槍1 枝（槍枝管制編號：0000
    000000號），認係改造手槍，由仿FN廠1910型半自動手槍製
    造之槍枝，換裝土造金屬槍管而成，擊發功能正常，可供擊
    發適用子彈，研判具殺傷力；送鑑子彈9 顆：其中8 顆認均
    係土造子彈，具直徑7. 8±0.5mm 金屬彈頭（其中5 顆試射
    ，可擊發，認具殺傷力，餘3 顆，無法擊發，認不具殺傷力
    ）；其中1 顆認係金屬彈殼等情，有該局96年7 月13日刑鑑
    字第0960099503號槍彈鑑定書、96年11月13日刑鑑字第0960
    168917號函各1 份在卷可按，足佐被告甲○○前開自白與事
    實相符。綜上，本件事證明確，被告甲○○犯行足可認定，
    應依法論科。
三、論罪科刑之依據：
    核被告甲○○之所為，係犯槍砲彈藥刀械管制條例第8 條第
    4 項之未經許可，持有可發射子彈具有殺傷力之改造手槍罪
    ，及同條例第12條第4 項之未經許可持有子彈罪。被告同時
    持有前述槍、彈，係以一行為而觸犯上開二罪名之想像競合
    犯，應依刑法第55條之規定，從較重之槍砲彈藥刀械管制條
    例第8 條第4 項未經許可持有改造槍枝罪論處。公訴意旨認
    被告甲○○所持有具殺傷力之子彈有7 顆，然本案被告甲○
    ○所持有之子彈9 顆，經送鑑定結果，僅其中5 顆可擊發，
    認具殺傷力，餘3 顆，無法擊發，認不具殺傷力，另1 顆為
    金屬彈殼一節，已如前述，被告持有該不具殺傷力之子彈，
    難遽以槍砲彈藥刀械管制條例第12條第4 項之無故持有具殺
    傷力之子彈罪相繩，本應就此部分為無罪之諭知，惟公訴檢
    察官認被告甲○○持有此部分子彈犯行，與前揭論罪科刑之
    未經許可持有可發射子彈具有殺傷力之改造手槍、具殺傷力
    子彈罪間，有想像競合裁判上一罪之關係，爰不另為無罪之
    諭知，併予敘明。又被告有如事實欄所示之論罪科刑紀錄及
    執行完畢情形，有臺灣高等法院被告前案紀錄表1 份附卷可
    稽，其於徒刑執行完畢後，5 年以內故意再犯本件有期徒刑
    以上之罪，為累犯，應依刑法第47條第1 項之規定加重其刑
    。爰審酌槍彈為我國法律明文禁止持有之物，且業經政府宣
    導已久，為社會大眾所明知之事，被告甲○○無故持有槍彈
    ，顯無視於法禁，且極有可能以之傷人，對他人生命、身體
    產生極大潛在危險，且嚴重危及社會治安，所生危害不輕，
    惟念其所持有之具殺傷力槍枝僅1 枝，子彈僅有5 顆，數量
    非鉅，且持有時間不長，犯罪後坦承犯行，態度尚稱良好等
    一切情狀，量處如主文所示之刑，並就併科罰金部分，依刑
    法第42條第3 項前段規定諭知易服勞役之折算標準，以資懲
    儆。扣案仿FN廠1910型半自動手槍，換裝土造金屬槍管而成
    之改造手槍1 枝（含彈匣1 個，槍枝管制編號：0000000000
    號），屬違禁物，不論屬於被告與否，應依刑法第38 條 第
    1 項第1 款之規定宣告沒收；扣案具殺傷力之具直徑7.8 ±
    0.5mm 金屬彈頭之土造子彈5 顆，業經內政部警政署刑事警
    察局鑑驗試射，已經實際擊發，僅餘彈殼、彈頭，已不具有
    子彈的完整結構，失其子彈違禁物之性質，不予沒收。至扣
    案不具殺傷力之子彈3 顆、金屬彈殼1 顆，因無殺傷力，非
    屬違禁物，亦非被告犯罪所用或因犯罪所得之物，故不予宣
    告沒收，附此敘明。
據上論斷，應依刑事訴訟法第299 條第1 項前段，槍砲彈藥刀械
管制條例第8 條第4 項、第12條第4 項，刑法第11條前段、第55
條、第47條第1 項、第42條第3 項前段、第38條第1 項第1 款，
判決如主文。
本案經檢察官丁俊成到庭執行職務。
中    華    民    國    97    年    2     月    20    日
                  刑事第六庭  審判長法  官  錢  建  榮
                                    法  官  黃  翊  哲
                                    法  官  宣  玉  華
以上正本證明與原本無異。
如不服本判決，應於判決送達後10日內向本院提出上訴狀（應附
繕本），其未敘述上訴理由者，應於上訴期間屆滿後20日內補提
理由書狀於本院，上訴於臺灣高等法院。
                                    書記官  楊郁馨
中    華    民    國    97    年    2     月    21    日
附錄本案論罪科刑法條：
槍砲彈藥刀械管制條例第8條
未經許可，製造、販賣或運輸鋼筆槍、瓦斯槍、麻醉槍、獵槍、
空氣槍或第4 條第1 項第1 款所定其他可發射金屬或子彈具有殺
傷力之各式槍砲者，處無期徒刑或5 年以上有期徒刑，併科新臺
幣1 千萬元以下罰金。未經許可，轉讓、出租或出借前項所列槍
枝者，處5 年以上有期徒刑，併科新臺幣1 千萬元以下罰金。
意圖供自己或他人犯罪之用，而犯前二項之罪者，處無期徒刑或
7 年以上有期徒刑，併科新臺幣1 千萬元以下罰金。
未經許可，持有、寄藏或意圖販賣而陳列第1 項所列槍枝者，處
3 年以上10年以下有期徒刑，併科新臺幣700 萬元以下罰金。
第 1 項至第 3 項之未遂犯罰之。
槍砲彈藥刀械管制條例第12條
未經許可，製造、販賣或運輸子彈者，處1 年以上7 年以下有期
徒刑，併科新台幣500 萬元以下罰金。
未經許可，轉讓、出租或出借子彈者，處6 月以上5 年以下有期
徒刑，併科新台幣300 萬元以下罰金。
意圖供自己或他人犯罪之用，而犯前二項之罪者，處3 年以上10
年以下有期徒刑，併科新台幣700 萬元以下罰金。
未經許可，持有、寄藏或意圖販賣而陳列子彈者，處5 年以下有
期徒刑，併科新台幣300 萬元以下罰金。
第 1 項至第 3 項之未遂犯罰之。


司法院資訊處製作；財團法人民間司法改革基金會備份。
